最高法院刑事判決　　　　　　　　九十四年度台非字第一四號
　　上　訴　人　最高法院檢察署檢察總長
　　被　　　告　甲○○
上列上訴人因被告毀損案件，不服台灣高等法院中華民國九十三
年六月二日第二審確定判決（九十三年度上訴字第四五二號，起
訴案號：台灣基隆地方法院檢察署九十二年度偵字第八一、一二
三０、二０六三號），提起上訴，本院判決如下：
    主  文
原審及第一審關於甲○○毀損及傷害部分之判決均撤銷。
上開撤銷部分公訴不受理。
    理  由
非常上訴理由稱：「按判決適用法則不當者，為違背法令，刑事
訴訟法第三百七十八條定有明文。又被告死亡者，應諭知不受理
之判決，同法第三百零三條第五款亦定有明文。查本件被告甲○
○業於九十三年五月八日死亡，此有台灣板橋地方法院檢察署相
驗屍體證明書可稽，原審未察，以被告經合法傳喚，無正當理由
不到庭，乃不待其陳述，於九十三年六月二日，逕行為維持第一
審論處被告毀損及傷害之罪刑之判決（放火燒燬現有人使用之住
宅未遂部分，業經最高法院判決不受理確定在案），駁回其在第
二審之上訴，此部分顯有適用法則不當之違誤。案經確定，爰依
刑事訴訟法第四百四十一條、第四百四十三條提起非常上訴，以
資救濟。」等語。
本院按判決不適用法則或適用不當者，為違背法令。又被告已死
亡者，應諭知不受理判決。刑事訴訟法第三百七十八條、第三百
零三條第五款分別定有明文。查本件被告甲○○已於民國九十三
年五月八日死亡，此有台灣板橋地方法院檢察署相驗屍體證明書
影本在卷可證，而本件被告於九十一年十二月二十四日及於九十
二年三月二十五日所犯毀損及傷害案件，經第一審法院判決罪刑
後，提起上訴，由原審法院傳喚被告於九十三年四月二十一日之
審理期日到場，被告到場後經審判長面告下次應到場之時間為九
十三年五月十九日續行審理及如不到場得命拘提，並記明筆錄，
迨九十三年五月十九日審判期日，原審以被告經合法傳喚無正當
理由不到庭，不待其陳述，逕為駁回上訴之實體判決，被告既於
九十三年五月八日死亡，揆諸前開說明，原審未逾知公訴不受理
，其判決自屬判決違背法令。案經確定，且於被告不利，非常上
訴意旨執以指摘，洵有理由，爰將原審及第一審關於被告毀損及
傷害部分之判決均撤銷，改判如主文所示，以資救濟。
據上論結，應依刑事訴訟法第四百四十七條第一項第一款但書、
第三百零三條第五款，判決如主文。
中　　華　　民　　國　九十四　年　　一　　月   十三 　日
                      最高法院刑事第七庭
                          審判長法官  莊  登  照
                                法官  洪  明  輝
                                法官  黃  一  鑫
                                法官  魏  新  和
                                法官  林  秀  夫
      本件正本證明與原本無異
                                      書  記  官
中　　華　　民　　國　九十四　年　　一　　月　 二十 　日
                                                      Ｋ
